【裁判字號】    98,上易,535
【裁判日期】    980813
【裁判案由】    恐嚇
【裁判全文】
臺灣高等法院臺南分院刑事判決         98年度上易字第535號
上  訴  人
即  被  告  甲○○
上列上訴人因恐嚇案件，不服臺灣雲林地方法院九十八年度易字
第二八七號中華民國九十八年六月二十三日第一審判決（起訴案
號：臺灣雲林地方法院檢察署九十八年度偵字第二二○九號），
提起上訴，本院判決如下：
    主  文
上訴駁回。
    理  由
一、按刑事訴訟法第三百五十條、第三百六十一條、第三百六十
    二條、第三百六十七條規定，不服地方法院之第一審判決而
    上訴者，須提出上訴書狀，並應敘述具體理由，此為上訴必
    備之程式；如所提之書狀未敘述上訴理由，或僅曾以言詞陳
    述上訴理由者，均應於上訴期間屆滿後二十日內補提理由書
    於第一審法院。第一審法院經形式審查，認逾期未補提上訴
    理由者，應定期間先命補正；逾期未補正者，為上訴不合法
    律上之程式，應以裁定駁回。倘已提出上訴理由，但所提非
    屬具體理由者，則由第二審法院以上訴不合法律上之程式，
    判決駁回。而所謂具體理由，必係依據卷內既有訴訟資料或
    提出新事證，指摘或表明第一審判決有何採證、認事、用法
    或量刑等足以影響判決本旨之不當或違法，而構成應予撤銷
    之具體事由，始克當之（例如：依憑證據法則具體指出所採
    證據何以不具證據能力，或依憑卷證資料，明確指出所為證
    據證明力之判斷如何違背經驗、論理法則）；倘僅泛言原判
    決認定事實錯誤、違背法令、採証違法、判決不公、量刑失
    之過重或輕縱，而未依上揭意旨指出具體事由，或形式上雖
    已指出具體事由，然該事由縱使屬實，亦不足以認為原判決
    有何不當或違法者（例如：對不具有調查必要性之證據，法
    院未依聲請調查亦未說明理由，或援用證據不當，但除去該
    證據仍應為同一事實之認定），皆難謂係具體理由，而應認
    其上訴為不合法律上之程式（最高法院九十七年台上字第八
    九二號判決、九十七年台上字第三二六七號判決意旨及法院
    辦理刑事訴訟案件應行注意事項第一六二點參照）。
二、上訴人即被告甲○○上訴理由略以：(一)未經證實的事，不
    能只聽單方面指控，又無直接積極證據，就判定被告有說恐
    嚇言詞。(二)錄影監控只能證實被告確有去過長奇通訊行，
    但不能因被告喝酒，情緒較為激動，就以自由心證武斷的認
    定被告有犯案之事實，這對被告來說，有欠公允。(三)可以
    調查被告在於鎮裡的評語，看被告是否泯滅天良及無人性，
    又毫無品性，請以人格調查來澄清事實的真象。(四)此案應
    為前案之高度行為所吸收，雖一案一判，但此案為前案所衍
    生而來。(五)被告之後，從未再踏足長奇通信行，又如何有
    傷害胞姐之意？直系血親能做人證嗎？似乎對被告不公平，
    違背法院公平、公正之判決云云。
三、經查：(一)查本件原判決認定被告甲○○有原判決事實欄所
    載之犯行，除依證人即告訴人乙○○、丙○○於偵查中具結
    之證述外，尚斟酌卷附翻拍照片二張，可見被告當時在玻璃
    櫃臺外，以手指在櫃臺內之乙○○及丙○○說話，可以看得
    出來情緒相當激動，及被告於檢察官訊問時所供，認當日因
    口角爭執，被告喝酒，處於情緒激動之狀況，復與乙○○及
    丙○○互罵，確實很有可能在酒後因激動而口出前開恐嚇之
    言等情，而為論斷，已說明其所憑證據及認定之理由，並就
    被告所辯未有出言恐嚇之犯行如何不可採信詳予指駁，經核
    並無違反經驗及論理等證據法則，且原判決依所確認之事實
    而為法律之適用，其認事用法，就形式觀之，並無違誤。(
    二)被告請求調查其在鎮裡之風評，然風評亦無法證明被告
    未為本案之恐嚇事實，從而聲請調查之證據與待證事實並無
    重要關連性。(三)法律對證據種類並無限制，有親誼關係者
    之證言，其憑信性有時或較弱，但並非無證據能力，被告並
    未指出其證言有何顯不可信之情況或有何瑕疵存在，尚不能
    徒以證人與告訴人係近親，即謂其證言全不可採。(四)被告
    於臺灣雲林地方法院九十七年訴字第一四三一號恐嚇取財犯
    行，係於九十七年六月三日所為，而本件犯行，係於九十八
    年四月三十日所犯，二者時間相距十月餘，縱係前案犯行所
    衍生，顯屬另行起意而為。乃被告未依據卷內既有訴訟資料
    或提出新事證，具體指摘或表明第一審判決有何認事採證或
    違法之情，而構成應予撤銷之具體事由，揆諸首揭說明，被
    告上訴理由均非具體指摘原判決關於認定事實、適用法律及
    其量刑，有何違法或不當之處，自難謂係具體理由。是被告
    之上訴顯不合法律上之程式，爰依刑事訴訟法第三百六十七
    條前段之規定，駁回其上訴，並不經言詞辯論為之。
四、據上論斷，應依刑事訴訟法第三百六十七條前段、第三百七
    十二條，判決如主文。
中    華    民    國    98    年    8     月    13    日
                  刑事第四庭    審判長法  官  吳志誠
                                      法  官  王明宏
                                      法  官  高明發
以上正本證明與原本無異。
不得上訴。
                                      書記官  歐貞妙
中    華    民    國    98    年    8     月    14    日


司法院資訊處製作；財團法人民間司法改革基金會備份。
